臺灣高等法院臺中分院交通事件裁定　　100年度交抗字第627號
抗　告　人
即受處分人　陳智文
上列抗告人因違反道路交通管理處罰條例案件，不服臺灣南投地
方法院中華民國100年6月27日所為裁定（100年度審交聲字第216
號）提起抗告，本院裁定如下：
    主  文
抗告駁回。
    理  由
一、抗告意旨略以：(一)、抗告人確實在民國99年12月跟國立成功
    大學總務處胡專門委員聯繫，該胡專門回應確實有整修勝利
    路人行道。(二)、成功大學之回函說明（成大總字第10000009
    08號），是否成大有雞同鴨講之情況，勝利路確實有維修更
    換行人磚，為何成功大學要說謊呢？(三)、車牌號碼SPP-227
    機車確實停在可以停放機車之人行道磚上，而且成大勝利路
    行之有年確實可以讓機車停放，行人磚上確實有劃白線可供
    停機車。(四)、鈞院是否可以親臨現場拍照存證，以資證明抗
    告人說法無誤。(五)、該工程之承攬廠商確實有移動車輛之情
    況，為何成功大學要說謊呢？該勝利路停放機車不下一百輛
    ，經胡專門委員說法：「廠商移動統一保管」。(六)、因成功
    大學整修路磚原因而導致違規情況，並非抗告人自願。爰依
    法提起抗告，請求撤銷原裁定云云。
二、經查：抗告人即受處分人陳智文所有之車牌號碼SPP-227號
    輕型機車，確有於99年12月2日14時58分許，在臺南市○區
    ○○路與大學路西段路口，因有「在禁止臨時停車之人行道
    停車」之違規，經臺南市政府警察局交通隊警員認其有違反
    道路交通管理處罰條例第56條第1項第1款規定，而以南市警
    交字第S00000000號舉發違反道路交通管理事件通知單逕行
    製單舉發等情，有上開舉發違反道路交通管理事件通知單影
    本1份及現場採證照片1張在卷可稽，顯見抗告人所有之機車
    確有停放在禁止臨時停車之人行道上之交通違規行為。又抗
    告人辯稱其所有之機車原停放在國立成功大學勝利路段上之
    人行道上機車停車位置內，係因國立成功大學於該路段有整
    修人行道工程，該工程之承攬廠商為施工而將抗告人所有之
    機車移動，導致違規云云，惟依卷附之國立成功大學100年1
    月21日成大總字第1000000908號函覆臺南市政府警察局之說
    明可知，抗告人所有之機車停車位置並非人行道整修工程之
    施工範圍，承攬該工程之廠商亦未移動勝利路停車格內之任
    何機車，抗告人之機車停放位置係屬臺南市政府公告禁止停
    車之區域。且觀之抗告人於抗告狀中所附之相關照片亦無從
    證明其所有之機車係遭人由機車停車格內移置至違規舉發地
    點，而抗告人又未提出其他證據以實其說，是抗告人上開所
    辯，尚不足採信。另本件依卷附相關資料加以判斷已足獲得
    心證，自無履勘現場之必要，併此敘明。從而，原處分機關
    援引道路交通管理處罰條例第56條第1項第1款、違反道路交
    通管理事件統一裁罰基準表，裁處抗告人罰鍰新臺幣600元
    ，核無違誤，抗告人不服裁決處分向原審聲明異議，原審駁
    回其異議，並無不合。抗告人仍執陳詞提起本件抗告，其抗
    告為無理由，應予駁回。
三、據上論斷，應依道路交通管理處罰條例第89條前段、道路交
    通事件處理辦法第25條、刑事訴訟法第412條，裁定如主文
    。
中    華    民    國    100    年    7    月    28    日
            交通法庭    審判長法  官  羅  得  村
                              法  官  李  雅  俐
                              法  官  簡  源  希
上列正本證明與原本無異。
不得再抗告。
                              書記官  李  宜  珊
中    華    民    國    100    年    7    月    28    日